【裁判字號】    98,審易,696
【裁判日期】    981216
【裁判案由】    違反毒品危害防制條例
【裁判全文】
臺灣新竹地方法院刑事宣示判決筆錄     98年度審易字第696號
公  訴  人  臺灣新竹地方法院檢察署檢察官
被      告  甲○○
上列被告因違反毒品危害防制條例案件，檢察官提起公訴（98年
度毒偵字第1411號）後，聲請改依協商程序而為判決，本院於中
華民國98年12月16日下午4 時，在本院刑事第十一法庭宣示判決
，出席職員如下：
                審判長法  官  劉兆菊
                      書記官  林兆嘉
                      通  譯  黃永先
法官起立朗讀判決主文、犯罪事實要旨、處罰條文，及告以上訴
限制、期間並提出上訴狀之法院，且諭知記載其內容：
一、主  文：
    甲○○施用第二級毒品，累犯，處有期徒刑肆月；扣案之第
    二級毒品甲基安非他命肆包（驗餘淨重各為拾柒點伍陸柒公
    克、零點肆伍陸公克、零點捌零公克、零點零貳零公克）
    ，均沒收銷燬之。
二、犯罪事實要旨：
（一）甲○○前於民國88年間，因施用第二級毒品案件，經本院
      於88年10月25日以88年度毒聲字第2183號裁定送觀察、勒
      戒後，認無繼續施用毒品之傾向，於88年12月29日執行完
      畢釋放出所，經臺灣新竹地方法院檢察署檢察官於88年12
      月30日以88年度偵緝字第536 號為不起訴處分確定；又於
      89年間，因施用第二級毒品案件，經本院於89年5 月18日
      以89年度毒聲字第1286號裁定送觀察、勒戒後，認有繼續
      施用毒品之傾向，再經本院於89年9 月28日以89年度毒聲
      字第2343號裁定令入戒治處所施以強制戒治，嗣經停止戒
      治出所，所餘戒治期間交付保護管束，於90年9 月15日戒
      治期滿，保護管束未經撤銷以已執行完畢論；刑責部分則
      經本院於89年10月27日以89年度竹簡字第559 號判決判處
      有期徒刑5 月確定後，復經本院於90年10月22日以90年度
      聲字第1145號裁定免其刑之執行確定。再於92年間，因施
      用毒品案件，經國防部北部軍事法院桃園分院於92年12月
      26日以92年度桃審字第115號判決判處有期徒刑8月確定。
      另於92年間，因竊盜案件，經本院於93年3 月26日以93年
      度易字第71號判決判處有期徒刑1 年2 月確定，於94年5
      月8 日縮刑期滿執行完畢。又於96年間，因竊盜案件，經
      臺灣苗栗地方法院於96年10月15日以96年度易字第909 號
      判決判處有期徒刑10月確定；又於同年間，因竊盜案件，
      經臺灣苗栗地方法院於96年7 月30日以96年度易字第661
      號判決分別判處有期徒刑10月、6 月，嗣經臺灣高等法院
      臺中分院於96年11月8 日以96年度上易字第1833號判決將
      其中有期徒刑部分6 月改判為有期徒刑8 月確定，並於96
      年12月4 日以96年度聲字第2107號裁定將前揭2 罪定應執
      行有期徒刑1 年4 月確定；上揭各罪經接續執行，於98年
      4 月10日縮刑假釋出監，所餘刑期交付保護管束，並於98
      年8 月6 日假釋期滿，保護管束未經撤銷以已執行完畢論
      。
（二）詎甲○○仍不知悔改，於前開強制戒治執行完畢釋放，再
      因施用毒品案件經追訴處罰後，5 年內復基於施用第二級
      毒品甲基安非他命（起訴書誤載為安非他命）之犯意，於
      98年8 月21日某不詳時間，在新竹市○○路○段某不詳地
      點，以將第二級毒品甲基安非他命置於玻璃球吸食器（未
      扣案）內燒烤後吸取煙霧之方式，非法施用第二級毒品甲
      基安非他命1次。嗣於98年8月13日凌晨1 時55分許，在新
      竹市○○區○○路93號「馨緣TV PUB」為警臨檢查獲，經
      徵得其同意後，在其所使用之車牌號碼5203─RV號車內搜
      索而查獲其所有之甲基安非他命4包（毛重各為18.15公克
      、0.78公克、0.69公克、0.23公克），復經警徵得其同意
      採集其尿液送驗結果，呈安非他命、甲基安非他命陽性反
      應，始悉上情。
（三）案經新竹市警察局第三分局報告臺灣新竹地方法院檢察署
      檢察官偵查起訴後，經檢察官聲請認罪協商判決。
三、處罰條文：
    毒品危害防制條例第10條第2項、第18條第1項前段，刑法第
    11條、第47條第1項。
四、沒收銷燬之諭知：為警所扣得之第二級毒品甲基安非他命4
    包（毛重原各為18.15公克、0.78公克、0.69公克及0.23 公
    克，經送驗後，均檢出甲基安非他命成分，驗餘淨重分別為
    17.567公克、0.456公克、0.380公克及0.020 公克，此有行
    政院衛生署草屯療養院98年9月2日草療鑑字第0980800167號
    鑑定書1 份在卷可參，見偵查卷第50頁），屬毒品危害防制
    條例第2 條第2項第2款所定之第二級毒品，均係違禁物，故
    應依毒品危害防制條例第18條第1 項前段規定，均諭知沒收
    銷燬；至驗罄部分，已失其違禁物之性質，爰不另為沒收銷
    燬之諭知，附此敘明。
五、協商判決除有刑事訴訟法第455條之4第1項第1款於本訊問程
    序終結前，被告撤銷協商合意或檢察官撤回協商聲請者；第
    2款被告協商之意思非出於自由意志者；第4款被告所犯之罪
    非第455條之2第1項所定得以協商判決者；第6款被告有其他
    較重之裁判上一罪之犯罪事實者；第7 款法院認應諭知免刑
    或免訴、不受理者情形之一，及違反同條第2 項「法院應於
    協商合意範圍內為判決；法院為協商判決所科之刑，以宣告
    緩刑或2年以下有期徒刑、拘役或罰金為限」之規定者外，
    檢察官與被告均不得上訴。
六、如有前項得上訴之情形，得自收受宣示判決筆錄送達之日起
    10日內，向本院提出上訴書狀，上訴於第二審法院。
本案經檢察官洪期榮到庭執行職務。
中    華    民    國    98    年    12    月    16    日
                  刑事第九庭    書  記  官  林兆嘉
                                審判長法官  劉兆菊
以上筆錄正本係照原本作成。
中    華    民    國    98    年    12    月    16    日
                                書  記  官  林兆嘉
附錄本案論罪科刑法條全文：
毒品危害防制條例第10條
施用第一級毒品者，處6月以上5年以下有期徒刑。
施用第二級毒品者，處3年以下有期徒刑。


司法院資訊處製作；財團法人民間司法改革基金會備份。
